【裁判字號】    92,訴緝,55
【裁判日期】    920530
【裁判案由】    毒品危害防制條例
【裁判全文】
臺灣板橋地方法院刑事判決                          九十二年度訴緝字第五五號
    公  訴  人  臺灣板橋地方法院檢察署檢察官
    被      告  甲○○
右列被告因違反毒品危害防制條例案件，經檢察官提起公訴（九十一年度毒偵字第二
四二二號），本院判決如左：
    主  文
甲○○施用第一級毒品，累犯，處有期徒刑柒月。
扣案之海洛因壹包（驗餘淨重零點零玖公克）沒收銷燬之。
    事  實
一、甲○○前於民國（下同）八十七年間因施用毒品案件，經本院以八十七年度毒聲
    字第二九號裁定送觀察、勒戒，認無繼續施用毒品之傾向，由台灣板橋地方法院
    檢察署檢察官於同年六月三十日以八十七年度偵字第一０九三四號為不起訴處分
    確定。復於八十九年間因施用毒品案件，經本院於同年五月八日以八十九年度毒
    聲字第三０五一號裁定送觀察、勒戒，認有繼續施用毒品傾向，經檢察官聲請本
    院於同年五月八日以八十九年度毒聲字第三三五六號裁定令入戒治處所施以強制
    戒治，嗣於九十年五月二十九日強制戒治期滿，而其刑案部分，則由檢察官起訴
    ，由本院於八十九年七月十一日以八十九年度重簡字第八六三號判決，判處有期
    徒刑四月，如易科罰金，以三百元折算一日確定，嗣於九十年六月十五日易科罰
    金執行完畢。詎其仍未能戒除惡習，明知海洛因及安非他命分別係毒品危害防制
    條例第二條第二項第一款、第二款所定之第一級毒品與第二級毒品，不得施用、
    持有，復基於施用毒品之犯意，於九十一年七月十日晚上九時許，在台北縣新莊
    市○○路四五號對面空地，同時將毒品海洛因與安非他命放置於玻璃球內，以火
    點燃燒烤成煙，以吸食氣體之方式，同時施用毒品海洛因與安非他命一次。嗣於
    九十一年七月十一日下午二時三十分許，在上址為警查獲，並扣得毒品海洛因一
    包（驗餘淨重０點０九公克）。甲○○再經檢察官聲請本院於九十一年九月五日
    以九十一年度毒聲字第二八七二號裁定，令入戒治處所施以強治戒治一年，現正
    於台灣台北戒治所強制戒治中。
二、案經臺北縣政府警察局中和分局報請臺灣板橋地方法院檢察署檢察官偵查起訴，
    理  由
一、右揭事實，業據被告甲○○於本院審理時坦承不諱。被告為警查獲時所採集之尿
    液檢體經送驗結果，確呈安非他命陽性反應與海洛因代謝物嗎啡陽性反應，此有
    台灣檢驗科技股份有限公司九十一年七月二十四日出具之濫用藥物尿液檢驗報告
    乙紙附卷可稽，並有毒品海洛因一包（驗餘淨重０點０九公克）扣案足資佐證。
    又依本院歷來審判經驗得知，海洛因及安非他命之吸食方式，依施用者之使用習
    慣而有所不同，並無一定模式可循，據以往囑託鑑定機關所為之鑑定結果得知，
    確有於毒品證物及吸食工具等之檢驗中發現以前開二者毒品摻雜吸食之案例，故
    確有施用者將二者同置於吸食器內施用之可能，有法務部調查局九十一年六月二
    十八日調科壹字第０九一００四二五一一０號函附卷足參，而被告於本院調查時
    所稱同時將海洛因與安非他命混合同置於玻璃球內並燒烤成煙而吸食該氣體等言
    ，應非無可能。又被告前於八十七年間因施用毒品案件，經本院以八十七年度毒
    聲字第二九號裁定送觀察、勒戒，認無繼續施用毒品之傾向，由台灣板橋地方法
    院檢察署檢察官於同年六月三十日以八十七年度偵字第一０九三四號為不起訴處
    分確定。復於八十九年間因施用毒品案件，經本院於同年五月八日以八十九年度
    毒聲字第三０五一號裁定送觀察、勒戒，認有繼續施用毒品傾向，經檢察官聲請
    本院於同年五月八日以八十九年度毒聲字第三三五六號裁定令入戒治處所施以強
    制戒治，於九十年五月二十九日強制戒治期滿。嗣又因本案再經檢察官聲請本院
    於九十一年九月五日以九十一年度毒聲字第二八七二號裁定，令入戒治處所施以
    強治戒治一年，現正於台灣台北戒治所強制戒治中等情，有上開不起訴處分書、
    裁定書、台灣高等法院被告全國前案紀錄表各一份在卷可按。本件事證明確，被
    告犯行洵堪認定，應予依法論科。
二、查海洛因與安非他命依其成癮性、濫用性及對社會危害性之程度，已分別為毒品
    危害防制條例第二條第二項第一款、第二款列為第一級毒品與第二級毒品。核被
    告甲○○施用第一級與第二級毒品之犯行，所為核係犯毒品危害防制條例第十條
    第一項施用第一級毒品罪與第二級毒品罪。又被告非法持有第一級毒品與第二級
    毒品之低度行為，已分別為其施用第一級毒品與第二級毒品之高度行為所吸收，
    皆不另論罪。被告係以一行為同時觸犯施用第一級毒品與第二級毒品之二罪，為
    想像競合犯，應從施用第一級毒品之重罪處斷。再查被告前有如事實欄所示之論
    罪科刑執行情形，有台灣高等法院被告全國前案紀錄表一份在卷可稽，其於受有
    期徒刑之執行完畢後，五年以內再犯本件有期徒刑以上之罪，為累犯，應依刑法
    第四十七條之規定加重其刑。爰審酌被告曾因施用毒品經觀察、勒戒二次及強制
    戒治後，仍未能戒斷其施用毒品之惡習，再犯本件犯行，惟因施用毒品均僅係戕
    害其自己身心並無加害他人，再衡量其施用毒品之次數等一切情狀，量處如主文
    所示之刑，以示懲儆。至扣案之毒品海洛因一包（驗餘淨重０點０九公克），係
    查獲之毒品，應依毒品危害防制條例第十八條第一項前段，不問屬於犯人與否，
    沒收銷燬之。
據上論斷，應依刑事訴訟法第二百九十九條第一項前段，毒品危害防制條例第十條第
第一項、第二項、第十八條第一項前段，刑法第十一條前段、第五十五條前段、第四
十七條，判決如主文。
本案經檢察官張慶林到庭執行職務
中      華      民      國      九十二     年     五     月    三十     日
                                  臺灣板橋地方法院刑事第二庭
                                      法  官  陳  靜  茹
右正本證明與原本無異。
如不服本判決，應於判決送達後十日內，向本院提出上訴狀。
                                      書記官  廖  美  紅
中      華      民      國      九十二     年     六     月     三      日
附錄本案論罪科刑法條全文
毒品危害防制條例第十條
施用第一級毒品者，處六月以上五年以下有期徒刑。
施用第二級毒品者，處三年以下有期徒刑。


司法院資訊處製作；財團法人民間司法改革基金會備份。
